臺灣新竹地方法院宣示判決筆錄　　　　　　94年訴字第667 號
公　訴　人　臺灣新竹地方法院檢察署檢察官
被　　　告　乙○○
指定辯護人　本院公設辯護人　甲○○
上列被告因違反毒品危害防制條例一案，經檢察官提起公訴（94
年度毒偵字第1278號），及移送併案審理（94年度毒偵字第1604
號、第1708號、第1942號、94年度發查毒偵字第49號）後，聲請
本院改依協商程序而為判決，於中華民國94年12月20日中午12時
40 分 在本院刑事第七法庭宣示判決，出席職員如下：
法官起立朗讀判決主文、犯罪事實要旨、處罰條文，及告以上訴
限制、期間並提出上訴狀之法院，且諭知記載其內容：
一、主  文：
    乙○○連續施用第一級毒品，累犯，處有期徒刑拾月，扣案
    的海洛因貳包毛重零點捌玖公克（合計淨重零點伍貳公克，
    空包裝重零點肆肆公克）、海洛因殘渣袋貳個、海洛因壹包
    毛重零點捌公克（淨重零點陸公克，空包裝重零點貳公克
    ）、海洛因肆包合計淨重貳點陸公克（空包裝重零點玖玖
    公克，純度百分之拾陸點零玖，純質淨重零點肆貳公克）、
    海洛因柒包合計毛重貳點柒公克、海洛因包毛重合計壹點
    公克，均沒收銷燬之，另扣案的注射針筒壹支沒收之；又
    連續施用第二級毒品，累犯，處有期徒捌月，扣案的安非他
    命壹包毛重肆點零貳公克、安非他命壹包毛重零點陸公克、
    玻璃球壹個、安非他命吸食器壹組及裝毒品用小鐵盒壹個，
    均沒收之。主刑部分應執行有期徒刑壹年陸月。
二、犯罪事實要旨：
（一）乙○○前曾於民國92年2 月間，因違反毒品危害防制條例
      案件，於92年5 月30日經本院判處有期徒刑6 月確定，並
      於93年11月5 日易科罰金執行完畢。
（二）乙○○於90年8 月間，因施用毒品，經本院於90年8 月29
      日，以90年度毒聲字第1342號裁定送觀察、勒戒結果，認
      無繼續施用毒品之傾向，而由臺灣新竹地方法院檢察署檢
      察官（下稱檢察官）於90年9 月24日，以90年度毒偵字第
      1224號為不起訴處分確定。
（三）乙○○不知警惕，又於91年10月間，因施用第二級毒品安
      非他命，經本院於91年10月29日，以91年度毒聲字第972
      號裁定送觀察、勒戒後，認有繼續施用毒品傾向，再經檢
      察官聲請令入戒治處所施以強制戒治，由本院於92年3 月
      12日，以92年度毒聲字第173 號裁定令入戒治處所施以強
      制戒治1 年，自92年3 月21日送至臺灣新竹戒治所執行強
      制戒治，於93年1 月9 日執行期滿；同時其本次非法施用
      第二級毒品安非他命之犯行，亦經本院於92年5 月30日，
      以92年度易字第197 號判處有期徒刑6 月，於同年6 月23
      日確定，並於93年10月13日易科罰金執行完畢。
（四）乙○○竟仍不知悔改，於前開強制戒治處分執行完畢釋放
      後5 年內，復基於施用第一級毒品海洛因的連續犯罪意思
      ，自94年1 月間某日起至同年10月5 日上午某時止，在其
      新竹市○○路○ 段13號住處、同市○○路112 巷2 號3 樓
      及同市○○路712 號2 樓居住處所內，以將海洛因粉末摻
      入香煙內再點火吸食之方式，約每天施用1 次之頻率，連
      續施用第一級毒品海洛因多次。另基於施用第二級毒品安
      非他命的連續犯罪意思，於上開時、地，以將安非他命置
      於玻璃球內，再以火燒烤，吸其煙霧之方式，約每二、三
      天施用1 次之頻率，連續施用第二級毒品安非他命多次。
      嗣分別(1)於94年6 月22日下午2 時許，為警在新竹市○○
      街43號松儷賓館602 號房查獲，並扣得其所有之第1 級毒
      品海洛因2 包毛重0.89公克（合計淨重0.52公克，空包裝
      重0.44公克）、第2 級毒品安非他命1 包毛重4.02公克、
      海洛因殘渣袋2 個，及其所有供施用毒品之玻璃球1 個等
      物；(2)於94年7 月30日晚上7 時50分許，為警在新竹市○
      ○路○ 段13號住處，經乙○○同意，在上址進行搜索，扣
      得第1 級毒品海洛因1 包毛重0.8 公克（淨重0.63公克，
      空包裝重0.2 公克）；(3)於94年8 月12日凌晨2 時40分許
      ，在乙○○停放其所有車牌號碼DY-9525 號自小客車之新
      竹市○○街103 號處所前查獲，並在上開自小客車車內扣
      得其所有的海洛因7 包毛重12.1公克，其中4 包合計淨重
      2. 63 公克（空包裝重0.99公克，純度16.09%，純質淨重
      0.42 公 克），另3 包未發現含法定毒品成分合計淨重
      7.79公克（空包裝重1.05公克）、安非他命1 包毛重0.6
      公克、安非他命吸食器1 組及裝毒品用小鐵盒1 個；(4)於
      94年9 月17日晚上9 時30分許，為警在新竹市○區○○路
      1 段300 巷口處，對鄭江祥所駕駛、搭載乙○○、陳皓婷
      之車牌號碼DY-9525 號自小客車進行攔檢，而於車上扣得
      乙○○所有的海洛因7 包合計毛重2.7 公克及電子磅秤1
      台，鄭江祥所有的安非他命2 包毛重各0.2 公克、2.5 公
      克、殘渣袋1 包、分裝袋124 個及針筒1 支，另於陳皓婷
      所有皮包內扣得針筒1 支、安非他命4 包合計毛重2.2 公
      克、安非他命殘渣袋2 包、海洛因8 包合計毛重4.5 公克
      、海洛因殘渣袋2 包、分裝袋54個及分裝管1 支等物；(5)
      於94 年10 月5 日晚上6 時許，為警在新竹市○區○○路
      1 段與光華南街口處查獲，並扣得其所有的第1 級毒品海
      洛因3 包（毛重合計1.3 公克）及注射針筒1 支等物，5
      次均經警採集其尿液送驗結果，呈嗎啡陽性、安非他命及
      甲基安非他命陽性反應，始悉上情。
三、處罰條文：
    毒品危害防制條例第10條第1 項、第2 項、第18條第1 項前
    段，刑法第11條前段、第56條、第51條第5 款、第47條、第
    38條第1 項第2 款。
四、協商判決除有刑事訴訟法第455 條之4 第1 項第1 款於本訊
    問程序終結前，被告撤銷協商合意或檢察官撤回協商聲請者
    ；第2 款被告協商之意思非出於自由意志者；第4 款被告所
    犯之罪非第455 條之2 第1 項所定得以協商判決者；第6 款
    被告有其他較重之裁判上一罪之犯罪事實者；第7 款法院認
    應諭知免刑或免訴、不受理者情形之一，及違反同條第2 項
    「法院應於協商合意範圍內為判決；法院為協商判決所科之
    刑，以宣告緩刑或2 年以下有期徒刑、拘役或罰金為限」之
    規定者外，檢察官與被告均不得上訴。
五、如有前項得上訴之情形，得自收受宣示判決筆錄送達之日起
    10日內，向本院提出上訴書狀，上訴於第二審法院。
中　　華　　民　　國　　94　　年　　12　　月　　20　　日
                  刑事第四庭      書  記  官  沈藝珠
                                  審判長法官  馮俊郎
以上正本證明與原本無異。
中　　華　　民　　國　　94　　年　　12　　月　　20　　日
                                  書  記  官  沈藝珠
附錄本案處罰實體法條全文：
毒品危害防制條例第10條第1項、第2項：
施用第一級毒品者，處6月以上5年以下有期徒刑。
施用第二級毒品者，處3年以下有期徒刑。
